【裁判字號】    94,簡再,1
【裁判日期】    950428
【裁判案由】    房屋稅
【裁判全文】
臺北高等行政法院裁定
                                   94年度簡再字第00001號
再審  原告  甲○○
再審  被告  臺北市稅捐稽徵處
代  表  人  乙○○（處長）
上列聲請人因房屋稅事件，再審原告不服最高行政法院中華民國
92年8月8日92年度裁字第1089號裁定，向最高行政法院聲請再審
，經該院以93年12月16日93年度裁字第1619號裁定移送於本院。
本院裁定如下：
    主  文
再審之聲請駁回。
再審訴訟費用由再審原告負擔。
    事實及理由
一、再審原告主張：
    系爭台北市○○○路○段68號地下1樓房屋應以其面積317平
    方公尺課徵房屋稅，該屋地下1樓不須使用電梯，其公共設
    施之部分面積應不計入房屋現值課徵，工務局使用執照增加
    為386平方公尺，且增加標準價格，變相違法加稅云云。
    聲明：原確定判決廢棄，訴願決定及原處分均撤銷。
          請求判命被告退還81年及82年超收之房屋稅額並補償
          利息。
          請求判命被告將81年及82年之房屋稅更正為15,617元
          。
          訴訟費用由再審被告負擔。
二、再審被告辯稱：
    本件再審原告並未指明原判決有何合於法定再審事由之具體
    情事，其起訴意旨仍就房屋現值計算錯誤，未扣除公共設施
    等免徵房屋稅部分，係變相違法加稅云云再事主張，顯與行
    政訴訟法第273條第1項第14款規定之再審之事由不符等語。
    聲明：駁回再審原告之訴。
          訴訟費用由再審原告負擔。
三、按對於行政法院裁定聲請再審，依行政訴訟法第283條準用
    同法第277條第1項第4款規定，必須表明「再審理由及關於
    再審理由並遵守不變期間之證據。」所謂表明再審理由，必
    須指明其所再審之裁定，有如何合於行政訴訟法第273條第1
    項所定再審事由之具體情事始為相當，倘僅泛言有何條款之
    再審事由，而無具體情事；或僅指明所聲請再審之裁定前各
    程序所為裁判，有如何再審事由，而未一語指及其所聲請再
    審之裁定有何合於再審之事由者，均難謂已表明再審事由，
    所為再審之聲請，即屬不合法（最高行政法院94年度裁字第
    180 號裁定參照）。
四、本件最高行政法院確定裁定略以，本件聲請人對本院91年度
    裁字第755號裁定聲請再審，其意旨無非以：系爭房屋課稅
    面積計算錯誤，房屋（誤載為房誤）現值亦高估，且應就房
    屋全部面積按自用住宅稅率課稅云云，並未對原裁定以本件
    所涉法律不具原則性，上訴不應准許，而駁回聲請人在前程
    序之上訴，具體表明再審理由，其再審之聲請為不合法，應
    予駁回等語。該確定裁定於92年8 月18日合法送達，有最高
    行政法院送達證書附該院卷可稽。
五、本件再審原告對於最高行政法院92年度裁字第1089號裁定聲
    請再審，主張略以，系爭房屋應以其面積317平方公尺課徵
    房屋稅，該屋地下1樓不須使用電梯，其公共設施之部分面
    積應不計入房屋現值課徵，工務局使用執照增加為386平方
    公尺，且增加標準價格，變相違法加稅云云；而對於原裁定
    以「並未對原裁定以本件所涉法律不具原則性，上訴不應准
    許，而駁回聲請人在前程序之上訴，具體表明再審理由，其
    再審之聲請為不合法，應予駁回」，究竟有何行政訴訟法第
    273條第1項第14款所定再審事由及證據，則隻字未提，揆諸
    前開說明，其本件再審之聲請即為不合法，應予駁回。
六、依行政訴訟法278 條第1 項、第104 條、第283 條，民事訴
    訟法第95條、第78條，裁定如主文。
中    華    民    國    95    年     4    月   28     日
                           第五庭  法  官  蕭忠仁
上為正本係照原本作成。
本件以訴訟事件所涉及之法律見解具有原則性者為限，始得於本
裁定送達後10日內向本院提出抗告狀（須按他造人數附繕本），
並經最高行政法院許可後方得抗告。
中    華    民    國    95    年     4    月   28     日
                                   書記官  蕭純純


司法院資訊處製作；財團法人民間司法改革基金會備份。
